

# **Chaima BOUGHANMI**

# Data Scientist/Analyst - R/Shiny developer

@ boughanmichaima9@gmail.com Permis B Paris 15ème

**J** 07 53 65 16 71

in chaima-boug

BOUGHANMIChaima

chaimabgh.netlify.app

Une personne autonome et très motivée. Une communicante avec un bon relationnel. Dotée de solides expériences en analyse de données, en machine learning et en programmation. Avec un niveau avancé en termes de compétences en statistiques, en résolution de problèmes et en optimisation associé à une forte pensée analytique.

### **EXPÉRIENCES**

# Data scientist & Business modeler | @ BVA Xsight &

depuis novembre 2022

- Analyse expérimentée en Marketing Mix Modeling (MMM), calcul de ROI, et études de marché, avec une expertise avancée en modélisation tridimensionnelle en quantifiant les effets passés et futurs des décisions.
- Implémenter de modèles d'attributions avec des méthodes de Machine Learning (ML) et chaînes de Markov.
- Développement de graphiques interactifs et de Dashboards avec Shiny.
- Exploration et implémentation de méthodes de calcul de synergie, dans le cadre d'un MMM, en utilisant la modélisation bayésienne avec MCMC (Monte Carlo on Markov Chains).
- Environnement: R, R Shiny, MMM, Git, ML, ROI, CRM, Python, Domaines: FMCG, automobile, téléco, médias et marketing

Data Scientist | @ Rte 🐠

**i** 02/04/2022 - 31/10/2022

- Stage de fin d'études -

### Renforcer la performance du processus de planification des opérations sur le réseau de transport d'électricité par l'analyse des données et le machine learning

- Création des requêtes SQL afin d'extraire des données à partir des bases de différents départements.
- Traitement et analyse de données nécessaires pour améliorer le processus de planification.
- Création, publication et documentation d'un dashboard interactif en utilisant R Shiny.
- Prévision des retraits en utilisant les modèles de séries temporelles et de Machine learning.
- Environnement: R, R Shiny, R markdown, Python, SQL, Dremio, Git, ARIMA, XGBoost, Random Forest

# Statisticienne Formatrice | @ Organisation Mondiale de la Santé &

**1** 01/08/2021 - 10/08/2021

- Formation -

• Environnement: R, statistique descriptive, statistique inférentielle

# Data Scientist chercheuse | @ Laboratoire GREYC - Université de Caen Normandie

**=** 01/03/2021 - 31/08/2021

- Stage de fin d'études -

#### Analyse tactique de données de sport collectif

- Implémentation d'un algorithme basé sur les graphes dynamiques afin d'identifier des styles de jeu en détectant des motifs fréquents dans les coordinations entre joueurs en sport collectif (Handball).
- Environnement: La Programmation Orientée Objet Python, Data mining, graphe dynamique

## **PROJETS**

### Prédiction du cours des cryptomonnaies

**Environnement: Python:** Random Forest, Gradient Boosting, XG Boost RNN-LSTM

Détection de chutes en utilisant les algorithmes de Machine learning

Environnement: Python: Sklearn, Numpy, SMOTE, Naive Bayes, QDA, Logistic regression, Random Forest, AdaBoost

Recherche du plus court chemin: Application sur la réduction d'image et création d'un package R

Environnement: R: Bellmanford, Dijkstra, Seamcarving, R package

Prédiction de la probabilité de solvabilité d'un client Lien du dashboard &

Environnement: R, R Shiny, ANOVA, logit, probit, SVM, arbre de décision, réseaux de neurones

Création d'un dashboard de suivi du Covid-19 en Tunisie Lien du Dashboard 🔗

**Environnement: R, R Shiny** 

(la suite de mes projets sur mon github sur ce lien)

# **FORMATION**

Mastère en Data Science : Santé, Finance, Assurance Université Paris Saclay &

**2021 - 2022** 

Mastère de recherche TICV | École nationale d'ingénieurs de Tunis (ENIT) &

**2020 - 2021** 

Diplôme d'ingénieur | École supérieure de la statistique et de l'analyse de l'information (ESSAI) 🔗

#### **COMPÉTENCES**

#### Les compétences de base:

Statistiques inférentielles

non-parametric models

tree-based models

#### **Programmation:**

R | R Shiny | Python

#### Gestion des données:

SQL | NoSQL

#### Déploiement et OS:

Linux Git

#### Data Viz et dashboarding:

plotly Rshiny Flexdashboard

#### **Machine Learning:**

Naive Bayes Random Forest

XG Boost | Gradient Boosting

Logistic regression KNN

#### **Traitement des documents:**

Overleaf | Microsoft Office

### **CERTIFICATIONS**

Generative AI & LLM

Prise de Parole en Public

Scholarship for Posit::Conf 2024 USA

Speaker at useR! Conf 2024 Austria

Deep Learning with Keras

#### **LANGUES**

Français: Bilingue: DELF B2 85,75/100 Anglais: Courant: TOEIC 755/990

Allemand: Débutant

#### CENTRES D'INTÉRÊT

Football

- 5ème place aux championnats de France 2022
- Aunaravant capitaine d'une équipe de football féminin

Ping Pong | Lecture

### **VIE ASSOCIATIVE**

Organisatrice à R-Ladies Paris

Statisticiens Sans Frontières 🔗

